【裁判字號】    89,易,4286
【裁判日期】    900129
【裁判案由】    毒品危害防制條例
【裁判全文】
臺灣板橋地方法院刑事判決                        八十九年度易字第四二八六號
    公  訴  人  臺灣板橋地方法院檢察署檢察官
    被      告  甲○○
右列被告因毒品危害防制條例案件，經檢察官提起公訴（八十九年度毒偵字第四○四
八號），本院判決如左：
    主  文
甲○○連續施用第二級毒品，處有期徒刑陸月，如易科罰金，以參佰元折算壹日。
扣案玻璃球吸食器壹個沒收。
    事  實
一、甲○○前因施用第二級毒品安非他命案件，經依本院八十八年度毒聲字第六七五
    一號裁定送觀察、勒戒後，認無繼續施用毒品之傾向，業由臺灣板橋地方法院檢
    察署檢察官於民國八十八年十一月十一日以八十八年度毒偵字第二一三三號不起
    訴處分確定在案。乃又基於概括之犯意，自八十八年十二月間某日起至八十九年
    二月二十五日止，在台北縣深坑鄉友人住處，連續多次施用第二級毒品安非他命
    。嗣於八十九年二月二十五日十八時三十三分許，在台北縣深坑鄉埔新村深坑子
    十三之三號二樓為警查獲，並扣得其所有之玻璃球吸食器一個。經依本院八十九
    年度毒聲字第五一一三號裁定送觀察、勒戒後，仍有繼續施用毒品傾向。
二、案經台北市政府警察局萬華分局移送臺灣桃園地方法院檢察署呈請臺灣高等法院
    檢察署移轉臺灣板橋地方法院檢察署檢察官偵查起訴。
        證據並所犯法條
一、右揭犯罪事實，業據被告甲○○坦承不諱，並有玻璃球吸食器一個扣案可稽，且
    經警採集被告尿液送台北市立療養院鑑驗結果，呈安非他命陽性反應，有該院八
    十九年三月二十日煙毒尿液檢驗報告書一件附卷可稽。又被告前因施用第二級毒
    品安非他命，經依本院八十八年度毒聲字第六七五一號裁定送觀察、勒戒後，認
    無繼續施用毒品之傾向，由臺灣板橋地方法院檢察署檢察官於八十八年十一月十
    一日以八十八年度毒偵字第二一三三號不起訴處分確定，有不起訴處分書在卷足
    憑。而其本次遭查獲後，依本院八十九年度毒聲字第五一一三號裁定送觀察、勒
    戒後，仍有繼續施用毒品傾向，此亦有上開刑事裁定、觀察勒戒處分執行指揮書
    及臺灣台北看守所附設勒戒處所八十九年九月七日之有無繼續施用毒品傾向證明
    書一份附卷可參，是以本件事證明確，被告於前開不起訴處分後五年以內，再為
    本件施用安非他命之犯行堪以認定。
二、按安非他命係毒品危害防制條例第二條第二項第二款所定之第二級毒品，核被告
    所為，係犯同條例第十條第二項之施用第二級毒品罪。其施用前後持有安非他命
    之行為係其施用毒品之階段行為，應為施用毒品之罪所吸收而不另論罪。被告先
    後多次施用安非他命犯行，時間緊接，方法相同，所犯又係構成要件相同之罪，
    顯係基於概括犯意而為之，乃連續犯，應依刑法第五十五條之規定論以一罪，並
    加重其刑。爰審酌被告並無犯罪前科，素行非劣，前次施用毒品己因無繼續施用
    傾向受不起訴處分而得毒品危害防制條例對施用毒品人之寬典，竟不知善加珍惜
    自新之機會而仍為再次施用，顯見並無悔改之意，惡性非輕，然施用毒品實為戕
    害自身健康之犯罪，於其他人尚無明顯直接之損害，並參酌其施用之期間、方式
    ，及在偵審中俱能坦認犯行，犯後態度尚稱良好等一切情狀，量處如主文所示之
    刑，並諭知易科罰金之標準，以示儆懲。扣案玻璃球吸食器乙個，係被告在夜市
    購買玻璃管代充為施用安非他命之使用，為被告所有供本件犯罪使用之物，業據
    被告供明在卷，應依刑法第三十八條第一項第二款之規定，併為沒收之諭知。
三、公訴意旨固以被告施用安非他命期間係自八十八年十二月間某日起至八十九年三
    月中旬止，然訊之被告則辯稱其係自八十八年十二月間某日起至本件於八十九年
    二月二十五日遭查獲時止之期間內施用多次安非他命，其在偵查中係記錯了時間
    等語。按被告之自白，不得作為有罪判決之唯一證據，仍應調查其他必要之證據
    ，以察其是否與事實相符，刑事訴訟法第一百五十六條第二項定有明文。經查公
    訴人起訴被告自八十九年二月二十五日被查獲起至三月中旬止施用安非他命之部
    分，除被告於八十九年八月二十九日偵查中訊問時所為之一次自白外，別無其他
    事證可為佐證，而卷附臺北市立療養院八十九年三月二十日煙毒尿液檢驗報告書
    則係就警於八十九年二月二十五日查獲時所採集之尿液所為之鑑定，自不足為此
    後仍有施用安非他命之憑據；再參酌上開偵訊距其遭警查獲時已有五月之久，被
    告就詳細時間記憶不詳實亦屬人之常情，從而此部分既僅有被告偵查中一次之自
    白，且為其在審理中否認之，復又無其他輔助證據可資佐證，揆諸前開法律規定
    ，自不得僅據其偵查中之自白即認定確有此等犯罪事實，其犯罪嫌疑尚屬不足。
    惟此部分公訴人認與前開論罪科刑之部分有連續犯之裁判上一罪關係，本院爰不
    另為無罪之諭知，附此敘明。
據上論斷，應依刑事訴訟法第二百九十九條第一項前段，毒品危害防制條例第十條第
二項、第二十條第三項，刑法第十一條前段、第五十六條、第四十一條、第三十八條
第一項第二款，罰金罰鍰提高標準條例第二條，判決如主文。
本案經檢察官游鉦添到庭執行職務。
中      華      民      國    九十      年      一      月  二十九    日
                                  臺灣板橋地方法院刑事第二庭
                                      法  官  楊  博  欽
右正本證明與原本無異。
如不服本判決，應於判決送達後十日內，向本院提出上訴狀。
                                      書記官  韓  毓  寧
中      華      民      國      九十      年      一      月  二十九    日
附錄本案論罪科刑法條全文：
毒品危害防制條例第十條
施用第一級毒品者，處六月以上五年以下有期徒刑。
施用第二級毒品者，處三年以下有期徒刑。


司法院資訊處製作；財團法人民間司法改革基金會備份。
